【裁判字號】    95,訴,625
【裁判日期】    950928
【裁判案由】    毒品危害防制條例
【裁判全文】
臺灣桃園地方法院刑事判決               95年度訴字第625號
公  訴  人  臺灣桃園地方法院檢察署檢察官
被      告  甲○○
指定辯護人  楊晴翔
上列被告因毒品危害防制條例案件，經檢察官提起公訴（94年度
毒偵字第6173號），被告於本院行準備程序中就被訴事實為有罪
之陳述，由本院合議庭裁定由受命法官獨任進行簡式審判程序，
後經檢察官聲請依協商程序判決，本院判決如下：
    主      文
甲○○施用第一級毒品，累犯，處有期徒刑捌月。扣案之第一級
毒品海洛因壹包（含包裝共重零點貳柒公克）沒收銷燬之。
    事實及理由
一、甲○○前因施用毒品案件，經本院以89年度訴字第1205號判
    決判處有期徒刑8 月，上訴後經臺灣高等法院以89年度上訴
    字第4263號駁回上訴確定，另又因恐嚇取財案件，經本院以
    89年度易字第2023號判決判處有期徒刑10月確定，2 罪合併
    定應執行刑有期徒刑1 年5 月，甫於民國91年6 月10日縮刑
    期滿執行完畢（構成累犯）。又其前因施用毒品案件，迭經
    本院裁定送觀察、勒戒及強制戒治，於90年8 月7 日強制戒
    治執行完畢；竟仍未能戒除毒癮，而基於施用第一級毒品海
    洛因之犯意，於強制戒治執行完畢後5 年內之94年11月6 日
    晚上某時，在其位於桃園縣平鎮市鎮興里25鄰平鎮290 號之
    住處內，施用第一級毒品海洛因1 次；嗣為警於翌日（7 日
    ）凌晨1 時許，在桃園縣中壢市○○○街與星文二街街口處
    盤檢查獲，並扣得海洛因1 包（淨重0.10公克、空包裝重0.
    17公克，合計重0.27公克）。案經桃園縣政府警察局大園分
    局報請本院檢察署檢察官偵查起訴。
二、證據名稱：
  (一)被告甲○○於本院準備程序中之自白。
  (二)台灣尖端先進生技醫藥股份有限公司濫用藥物檢驗報告、被
    採尿人姓名編號對照表（編號：G3806 號）各1 件。
  (三)法務部調查局鑑定通知書1 件。
  (四)扣案之海洛因1 包（淨重0.10公克、空包裝重0.17公克，合
    計重0.27公克）。
三、本件經檢察官與被告於審判外達成協商之合意，且被告業已
    認罪，其合意內容為：被告願受之科刑範圍為有期徒刑8 月
    。經查上開合意並無刑事訴訟法第455 條之4 第1 項所列情
    形之一，檢察官聲請改依協商程序而為判決，本院爰不經言
    詞辯論，於協商合意範圍內為協商判決，合先敘明。
四、被告前因施用毒品案件，迭經本院裁定送觀察、勒戒及強制
    戒治，於90年8 月7 日強制戒治執行完畢，此有臺灣高等法
    院被告前案紀錄表在卷可參，被告於觀察勒戒執行完畢後5
    年內再施用毒品，應依法追訴處罰。
五、按新法第2 條第1 項之規定，係規範行為後法律變更所生新
    舊法律比較適用之準據法，於新法施行後，應適用該條項之
    規定，為「從舊從輕」之比較（最高法院95年度第8 次刑事
    庭會議決議參照）。查被告行為後，刑法第47條之規定，業
    於94年1 月7 日修正公布，並於95年7 月1 日施行，修正前
    刑法第47條規定：「受有期徒刑之執行完畢，或受無期徒刑
    或有期徒刑一部之執行而赦免後，5 年以內再犯有期徒刑以
    上之罪者，為累犯，加重本刑至二分之一。」修正後刑法第
    47條第1 項規定：「受徒刑之執行完畢，或一部之執行而赦
    免後，5 年以內故意再犯有期徒刑以上之罪者，為累犯，並
    加重本刑至二分之一。」此涉及刑之加重之科刑規範變更，
    自屬法律變更，而被告前揭「一、」所述之前案記錄，無論
    依修正前或修正後之刑法第47條規定，均構成累犯，修正後
    之法律並未較有利於被告，故依據修正後之刑法第2 條第1
    項前段，應適用修正前之刑法第47條規定論以累犯。
六、扣案之第一級毒品海洛因1 包（淨重0.10公克、空包裝重0.
    17公克，合計重0.27公克）係查獲之第一級毒品，不問是否
    屬於犯人所有，均應依毒品危害防制條例第18條第1 項前段
    之規定，諭知沒收銷燬；另「本局鑑驗毒品秤重主要係以傾
    倒，必要時亦會輔以刮杓刮取之方式，儘可能將原送驗包裝
    袋內毒品與包裝袋分離後各別秤重，所得之毒品重量稱為『
    淨重』，包裝袋重量則以『空包裝重』稱之，然無論依上述
    何種方式分離，原送驗包裝袋內均仍會有微量毒品成分殘留
    」等語，此亦有法務部調查局93年11月16日調科壹字第0936
    2396550 函可參，是包裝袋與海洛因無法完全析離，均應依
    同條項之規定併諭知沒收銷燬之。
七、應適用之法條：刑事訴訟法第273 條之1 第1 項、第455 條
    之2 第1 項、第455 條之4 第2 項、第455 條之8 、第455
    條之11第2 項，毒品危害防制條例第10條第1 項、第18條第
    1 項前段，修正後刑法第2 條第1 項前段，修正前刑法第11
    條、第47條，逕以判決處如主文所示之刑。
八、協商判決除有刑事訴訟法第455 條之4 第1 項第1 款於本訊
    問程序終結前，被告撤銷協商合意或檢察官撤回協商聲請者
    ；第2 款被告協商之意思非出於自由意志者；第4 款被告所
    犯之罪非第455 條之2 第1 項所定得以聲請協商判決者；第
    6 款被告有其他較重之裁判上一罪之犯罪事實者；第7 款法
    院認應諭知免刑或免訴、不受理者情形之一，及違反同條第
    2 項「法院應於協商合意範圍內為判決；法院為協商判決所
    科之刑，以宣告緩刑或二年以下有期徒刑、拘役或罰金為限
    」之規定者外，不得上訴。
九、本件如得上訴，而如不服本件判決，得自收受判決送達之日
    起10日內，向本院提出上訴書狀（須附繕本），上訴於第二
    審法院。
中    華    民    國    95    年    9     月    28    日
                  刑事第五庭    法  官  吳勇毅
以上正本證明與原本無異。
                                書記官  陳夏施
中    華    民    國    95    年    10    月    2     日
附錄本件論罪科刑法條全文：
毒品危害防制條例第10條第1項
施用第一級毒品者，處 6 月以上 5 年以下有期徒刑。


司法院資訊處製作；財團法人民間司法改革基金會備份。
